臺灣臺北地方法院民事判決　　　　　　 100年度訴字第3089號
原　　　告　陳品璇
被　　　告　王柏洲
上列當事人間因被告傷害案件，經原告提起刑事附帶民事訴訟，
請求侵權行為損害賠償事件，經本院刑事庭裁定移送，本院於中
華民國100年10月21日言詞辯論終結，判決如下：
    主      文
被告應給付原告新臺幣陸萬壹仟伍佰貳拾元，及自民國一○○年
五月七日起至清償日止，按週年利率百分之五計算之利息。
原告其餘之訴駁回。
訴訟費用由被告負擔十分之三，餘由原告負擔。
    事實及理由
壹、程序方面
一、按刑事庭移送民事庭之附帶民事訴訟，僅移送前之訴訟行為
    準用關於刑事訴訟之規定，若移送後之訴訟程序，則應適用
    民事訴訟法，此觀刑事訴訟法第490條之規定即明。查本件
    傷害刑事部分，經本院第一審簡易判決，檢察官不服提起上
    訴後，原告提出本件刑事附帶民事訴訟請求，由本院刑事庭
    裁定移送，即應適用民事訴訟法規定，由本院依合議程序予
    以裁判，合先敘明。
二、按，訴狀送達後，原告不得將原訴變更或追加他訴，但擴張
    或減縮應受判決事項之聲明者，不在此限。民事訴訟法第
    255條第1項第2款定有明文。查，原告起訴時聲明為：被告
    應給付原告新臺幣（下同）204,348元，及自民國100年4月
    11日起至清償日止，按年息5％計算之利息。原告嗣於100年
    8月31日減縮利息請求自起訴狀繕本送達翌日起算，核屬縮
    減應受判決事項之聲明，揆諸前開說明，應予准許。
貳、實體方面
一、原告起訴主張：兩造係朋友關係，因原告於99年9月25日說
    了一句玩笑話致被告心生不悅，於隔日即99年9月26日兩造
    返回被告位於新北市○○區○○路2段173巷1號3樓居所後，
    原告得知被告不悅，乃向被告道歉，惟被告仍傷害原告，且
    原告欲離開被告居所時，被告以妨害原告行使權利之犯意，
    限制原告之行動，嗣後原告趁機逃出，仍遭被告追及並以傷
    害之犯意，強行抓住原告並拖行，致原告受有雙上肢、左上
    胸部、背部及臀部多處瘀傷、腹布鈍挫傷、頭部外挫傷及臉
    部多處瘀青等傷害。原告為治療創傷已支出4,348元，且至
    今上肢易無力，無法舉重物，頭易痛，因而就醫多次，又受
    有上開不法侵害致原告心理受有痛苦，被告應給付原告精神
    慰撫金20萬元，合計被告應賠償原告共204,348元，爰依侵
    權法則提起本訴，並聲明：(一)被告應給付原告204,348元及
    自起訴狀繕本送達翌日起至清償日止，按年息5%計算之利息
    ；(二)願供擔保，請准宣告假執行。
二、被告則以：被告於99年9月26日因情緒失控而傷害原告，多
    次偕同父母前往原告家中道歉，也願意支付醫療與精神賠償
    ，惟原告之父親執意索賠60萬元，與被告願意賠償之金額不
    符，致兩造和解不成而進入本件訴訟。被告經法院判決拘役
    40天，其折算之罰金已造成被告之負擔，且被告已盡最大誠
    意向原告道歉，希望酌減賠償金額等語，資為抗辯。並聲明
    ：原告之訴駁回。
三、兩造不爭執之事項：
  (一)被告因傷害等案件，案經臺灣臺北地方法院檢察署（下稱臺
    北地檢）檢察官以100年度調偵字第259號起訴書向本院刑事
    庭聲請簡易判決處刑，經本院刑事庭以100年度簡字第894號
    案判決被告傷害人之身體，處拘役20日，如易科罰金，以1,
    000元折算壹日；又以強暴妨害人行使權利，處拘役30日，
    如易科罰金，以1,000元折算壹日，應執行拘役40日，如易
    科罰金，以1,000元折算壹日。臺北地檢檢察官不服提起上
    訴，經本院以100年度簡上字第138號判決上訴駁回。
  (二)兩造對本院100年度簡上字第138號刑事判決均不爭執（見本
    案卷第39頁反面）。
  (三)被告對原告所提之醫療單據（見簡上附民卷第3至6頁）不爭
    執（見本案卷第39頁）。
四、得心證之理由：
    按因故意或過失，不法侵害他人之權利者，負損害賠償責任
    ，民法第184條第1項前段定有明文。原告主張被告前開傷害
    及強制不法行為，致原告受有四肢多處挫傷及頭部損傷之傷
    害乙節，業經本院100年度簡字第894號、100年度簡上字第
    138號刑事判決判處拘役40日確定，並為兩造所不爭執，原
    告主張堪信為真，被告既因故意之傷害行為致原告成傷，侵
    害原告之身體及健康，對原告因此所受損害，即應依前開規
    定負賠償之責。復按不法侵害他人之身體、健康、名譽、自
    由、信用、隱私、貞操，或不法侵害其他人格法益而情節重
    大者，被害人雖非財產上之損害，亦得請求賠償相當之金額
    ，民法第195條第1項前段定有明文。被告故意傷害原告，其
    對原告所受傷害造成之精神上痛苦，亦應負擔賠償責任。原
    告依據侵權行為之法律關係，請求被告賠償其因此所受之損
    害，核屬有據。茲就原告得請求之金額分述如下：
  1.醫療費用部分：
    原告主張被告強行抓住原告並拖行，致原告受有雙上肢、左
    上胸部、背部及臀部多處瘀傷、腹布鈍挫傷、頭部外挫傷及
    臉部多處瘀青等傷害，支出醫療費4,348元，提出亞東紀念
    醫院診斷證明書、亞東紀念醫院醫療費用收據、天主教耕莘
    醫院醫療單據及相片為證（見簡上附民卷第2至7頁），固為
    被告所不爭執（見本案卷第39頁），惟檢視上開醫療費用收
    據內容，原告實際支付之醫療費共計1,520元（計算式：200
    元＋700元＋520元＋100元＝1,520元），原告請求被告給付
    醫療費用1,520元，應屬合理。逾此數額之請求，即屬無據
    ，不應准許。
  2.精神慰撫金部分：
    按關於慰撫金之多寡，應以被害人精神上所受之苦痛為準據
    ，亦應審酌被害人之地位、家況及加害人之地位，俾資為審
    判之依據，故應就兩造之身分、職業、教育程度、財產及經
    濟狀況，用以判斷非財產上損害之慰撫金數額（最高法院48
    年度台上字第1982號判例、86年度台上字第511號判決參照
    ）。按慰藉金係以精神上所受無形之痛苦為準，非如財產損
    失之有價額可以計算，究竟如何始認為相當，自應審酌被害
    人及加害人之地位、家況、並被害人所受痛苦之程度、與其
    他一切情事，定其數額。查，原告因遭被告傷害、強制等行
    為，致受有雙上肢、左上胸部、背部及臀部多處瘀傷、腹布
    鈍挫傷、頭部外挫傷及臉部多處瘀青等傷害，精神上自受有
    痛苦。次查，原告已大學畢業、名下無不動產、目前擔任馥
    都國際股份有限公司（下稱馥都公司）櫃檯接待員乙職、每
    月收入約28,000元，此有馥都公司員工在職證明附卷可參（
    見本案卷第41頁），而被告則為大學在學學生、名下無不動
    產、目前於嘉德開發股份有限公司（下稱嘉德公司）擔任兼
    職人員，每月收入約6,000元至11,000元不等，此有嘉德公
    司服務證明書附卷可參（見本案卷第40頁）。本院審酌前述
    兩造之學識程度、經濟狀況，及被告僅因細故，即毆打原告
    成傷等一切情狀，認原告非財產上損害請求以60,000元為宜
    ，逾此數額請求，即無可採。
  3.總計，被告應賠償原告之金額為61,520元。
五、綜上所述，原告本於侵權行為法則，請求被告給付61,520元
    及自被告收受起訴狀繕本翌日（即100年5月7日，見本院100
    年度簡上附民字第10號卷第8頁）起至清償日止，按年息5%
    計算之利息，為有理由。逾此部分請求，則屬無據，應予駁
    回。
六、本案為不得上訴之案件，原告陳明願供擔保請准宣告假執行
    ，已屬贅餘本院已無庸審酌及准駁，附此敘明。
七、據上論結，本件原告之訴為一部有理由，一部無理由，依民
    事訴訟法第79條，判決如主文。
中    華    民    國    100    年    11    月    18   日
                 民事第一庭    審判長法  官  朱漢寶
                                     法  官  劉台安
                                     法  官  熊志強
以上正本係照原本作成。
本判決不得上訴。
中    華    民    國    100    年    11    月    18   日
                                     書記官  謝盈敏